最高法院刑事判決            一○○年度台上字第六一三五號
上  訴  人  林政緯
上列上訴人因違反毒品危害防制條例案件，不服台灣高等法院中
華民國一○○年九月六日第二審判決（一○○年度上訴字第一六
二○號，起訴案號：台灣基隆地方法院檢察署九十九年度偵字第
五二四八號），提起上訴，本院判決如下：
    主  文
上訴駁回。
    理  由
一、原判決附表一編號一、五部分：
按刑事訴訟法第三百七十七條規定，上訴於第三審法院，非以判
決違背法令為理由，不得為之。是提起第三審上訴，應以原判決
違背法令為理由，係屬法定要件。如果上訴理由書狀並未依據卷
內訴訟資料，具體指摘原判決不適用何種法則或如何適用不當，
或所指摘原判決違法情事，顯與法律規定得為第三審上訴理由之
違法情形，不相適合時，均應認其上訴為違背法律上之程式，予
以駁回。本件原判決撤銷第一審不當之判決，改判論處上訴人林
政緯犯販賣第三級毒品罪共二罪（原判決附表一編號一、五）各
罪刑。已詳敘認定犯罪事實之依據及憑以認定之理由。並對如何
認定：本案查獲過程，係警方持台灣基隆地方法院檢察署檢察官
核發之拘票，拘提上訴人，其拘提、解交程序，核無違誤。均已
依據卷內資料予以說明。從形式上觀察，原判決並無任何違背法
令之處。又原判決理由係援引證人陳林於警詢、偵查時，分別陳
稱上訴人各於民國九十九年七月二十六日上午十時許、九十九年
十月二十五日，出售第三級毒品愷他命給伊之證詞。則於事實欄
一（一）、（五），分別記載「於九十九年七月二十五日上午十
時許」、「九十九年十月二十七日」，顯為「於九十九年七月二
十六日上午十時許」、「九十九年十月二十五日」之誤，因不影
響判決本旨，自應予更正，不得執為適法上訴第三審之理由。上
訴意旨置原判決之論敘於不顧，徒為事實上之爭辯，並對原審採
證認事及其他自由裁量職權行使暨於判決無影響事項，任意指摘
，難謂已符合首揭法定上訴要件。其此部分上訴違背法律上之程
式，應予駁回。
二、原判決附表一編號二至四部分：
查第三審上訴書狀，應敘述上訴之理由，其未敘述者，得於提起
上訴後十日內補提理由書於原審法院，已逾上述期間，而於第三
審法院未判決前仍未提出上訴理由書狀者，第三審法院應以判決
駁回之，刑事訴訟法第三百八十二條第一項、第三百九十五條後
段規定甚明。本件上訴人因違反毒品危害防制條例案件，經原審
論處販賣第三級毒品（原判決附表編號二至四，共三罪）罪刑之
判決後，於一○○年九月二十三日提起上訴，並未敘述理由，迄
今逾期已久，於本院未判決前仍未提出，依上開規定，其此部分
應予駁回。
據上論結，應依刑事訴訟法第三百九十五條，判決如主文。
中    華    民    國  一○○  年   十一   月    十    日
                      最高法院刑事第十庭
                          審判長法官  陳  世  淙  
                                法官  陳  東  誥  
                                法官  何  菁  莪  
                                法官  施  俊  堯  
                                法官  洪  曉  能  
本件正本證明與原本無異
                                      書  記  官  
中    華    民    國  一○○  年   十一   月   十四   日
                                                       s